臺灣高等法院刑事裁定
110年度聲字第4239號
聲  請  人
即  被  告  徐誠慶



選任辯護人  吳政緯律師
上列聲請人因違反毒品危害防制條例案件（本院108年度上訴字
第1726號），聲請交付法庭錄音光碟等，本院裁定如下：
    主  文
聲請駁回。
    理  由
一、聲請意旨略以：聲請人即被告(下稱聲請人)徐誠慶前經本院
    以108年度上訴字第1726號判決判處罪刑確定，現將提起再
    審，需聲請調閱另案相關被告張尚宇（即本院105年度上訴
    字第234號）、柯鈞嚴（即臺灣桃園地法院105年度重訴字第
    10號）案件中其等之警詢、偵訊及歷審法庭錄音檔等語。
二、按當事人及依法得聲請閱覽卷宗之人，因主張或維護其法律
    上利益，得於開庭翌日起至裁判確定後6個月內，繳納費用
    聲請法院許可交付法庭錄音或錄影內容；當事人及依法得聲
    請閱覽卷宗之人，因主張或維護其法律上利益，聲請交付法
    庭錄音或錄影內容時，應敘明理由，由法院為許可與否之裁
    定，法院組織法第90條之1第1項前段、法庭錄音錄影及其利
    用保存辦法第8條第1項分別定有明文。惟按刑事訴訟法稱當
    事人者，謂檢察官、自訴人及被告，同法第3條定有明文；
    又除刑事訴訟法第33條第3項規範被告之檢閱卷證權外，同
    法第33條第1項、第38條、第271條之1、第429條之1、第455
    條之21、第455條之42等亦僅規定辯護人、被告或自訴人之
    代理人、告訴代理人為律師者、再審聲請權人、沒收程序參
    與人之代理人、訴訟參與人代理人為律師者有聲請檢閱卷宗
    及證物並抄錄、重製或攝影之權利。
三、經查：聲請人雖係本院108年度上訴字第1726號違反毒品危
    害防制條例案件之被告，然聲請人本件所聲請交付者乃為另
    案被告張尚宇（即本院105年度上訴字第234號）及柯鈞嚴（
    即臺灣桃園地法院105年度重訴字第10號）案件之警詢、偵
    訊及歷審法庭錄音光碟。惟聲請人並非上開2案之當事人，
    亦非上開2案之辯護人、被告或自訴人之代理人、具律師資
    格之告訴代理人或訴訟參與人之代理人、再審聲請權人、沒
    收程序參與人之代理人，依前揭說明，即無聲請就上開2案
    檢閱卷宗及證物並抄錄、重製或攝影之權。是聲請人既非法
    院組織法第90條之1第1項所定得聲請交付法庭錄音內容之「
    當事人」或「依法得聲請閱覽卷宗之人」，其聲請交付上開
    2案之警詢、偵訊及歷審法庭錄音光碟，於法顯有未合，應
    予駁回。
據上論斷，應依刑事訴訟法第220條，裁定如主文。
中　　華　　民　　國　　110 　年　　11　　月　　 8　　日
                  刑事第一庭    審判長法　官  周煙平
                                      法　官  吳炳桂
                                      法　官  連育群
以上正本證明與原本無異。
如不服本裁定，應於收受送達後五日內向本院提出抗告狀。
                                      書記官  廖紫喬
中　　華　　民　　國　　110 　年　　11　　月　　8 　　日